【裁判字號】    98,訴,506
【裁判日期】    980420
【裁判案由】    毒品危害防制條例
【裁判全文】
臺灣臺北地方法院刑事判決               98年度訴字第506號
公  訴  人  臺灣臺北地方法院檢察署檢察官
被      告  甲○○
上列被告因違反毒品危害防制條例案件，經檢察官提起公訴（九
十七年度毒偵字第三四○二號），被告於準備程序中先就被訴事
實為有罪之陳述，經本院告以簡式審判之旨，並聽取當事人之意
見後，本院合議庭裁定行簡式審判程序，判決如下：
    主  文
甲○○施用第一級毒品，累犯，處有期徒刑壹年。扣案如附表所
示之物均沒收。
    事  實
一、甲○○前於(一)民國八十六年間，因違反麻醉藥品管制條例案
    件，經臺灣高等法院以八十六年度上訴字第三一五二號刑事
    判決，判處有期徒刑五年二月，甲○○不服提起上訴，經最
    高法院以八十六年度臺上字第七三六六號刑事判決駁回上訴
    確定；復於(二)八十六年間，因違反麻醉藥品管制條例案件，
    經臺灣高等法院以八十六年度上易字第二七○二號刑事判決
    ，判處有期徒刑六月確定；及於(三)八十六年間，因肅清煙毒
    條例案件，經本院以八十六年度訴字第七七五號刑事判決，
    判處有期徒刑二年四月，甲○○不服提起上訴，經臺灣高等
    法院以八十六年度上訴字第四一八○號刑事判決駁回上訴確
    定；嗣上開三罪經臺灣高等法院以八十七年度聲字第二一一
    號裁定，定其應執行刑為有期徒刑七年四月，於九十四年六
    月二十一日縮短刑期執行完畢。甲○○另曾於(四)九十一年間
    ，因施用毒品而違反毒品危害防制條例案件，經本院以九十
    一年度毒聲字第七九九號裁定送觀察、勒戒後，經評定有繼
    續施用毒品傾向，復經本院以九十一年度毒聲字第一○○七
    號裁定令入戒治處所施以強制戒治，於九十一年十二月十七
    日停止戒治處分出監，嗣經臺灣臺北地方法院檢察署檢察官
    於九十二年六月六日以九十二年度戒毒偵字第七妻號不起訴
    處分書為不起訴處分確定；又於(五)九十五年間，因施用毒品
    而違反毒品危害防制條例案件，經臺灣高等法院及臺灣板橋
    地方法院分別以九十五年度上訴字第七三九號、九十四年度
    訴字第二七四○號刑事判決，判處有期徒刑十月、四月確定
    ；再於(六)九十六年間，因違反動產擔保交易法案件，經本院
    以九十六年度易字第一三六號刑事判決，判處有期徒刑四月
    確定；嗣上開(五)之罪經臺灣高等法院以九十五年度聲字第七
    三九號裁定減刑及定應執行刑為有期徒刑六月，與上開(六)之
    罪接續執行，於九十六年七月二十六日易科罰金執行完畢。
二、甲○○仍不知悛悔，基於施用第一級毒品海洛因及第二級毒
    品甲基安非他命之犯意，於九十七年三月二十六日十一時許
    ，在其位於臺北市○○區○○街十七巷十一號住處內，以將
    第一級毒品海洛因、第二級毒品甲基安非他命混合後置入針
    筒內，滲水後注射入香菸，再點燃香菸吸食煙霧之方式，同
    時施用第一級毒品海洛因、第二級毒品甲基安非他命（起訴
    書誤載為安非他命）一次。嗣甲○○因另案違反毒品危害防
    制條例罪，遭臺灣臺北地方法院檢察署發布通緝，而於同日
    十八時十分許，在臺北縣中和市○○路與大勇街交岔路口為
    警緝獲，乃接受調查，經警採集其尿液送驗發現呈鴉片類及
    安非他命類陽性反應，始悉上情。
三、案經臺北縣政府警察局中和分局報告臺灣板橋地方法院檢察
    署檢察官呈請臺灣高等法院檢察署檢察長令轉臺灣雲林地方
    法院檢察署檢察官後，臺灣雲林地方法院檢察署檢察官再呈
    請臺灣高等法院檢察署令轉臺灣臺北地方法院檢察署檢察官
    偵查起訴。
    理  由
一、證據之認定：
    上開事實二之部分，有被告甲○○於上述時、地為警緝獲，
    經警採集其尿液送臺灣檢驗科技股份有限公司以酵素免疫分
    析法初步檢驗及氣相層析質譜儀法確認檢驗，結果發現有嗎
    啡、可代因、安非他命及甲基安非他命陽性反應之濫用藥物
    檢驗報告一附卷足憑（臺灣板橋地方法院檢察署九十七年度
    毒偵字第六五六○號卷第七頁參照），並有如附表所示之物
    扣案可證，且被告亦於本院九十八年四月六日審理時供承不
    諱（本院當日審判筆錄參照），是依(一)上開濫用藥物檢驗報
    告一紙及(二)扣案如附表所示之物等補強證據已足資擔保被告
    於本院審理中所為之上開任意性自白具有相當程度之真實性
    ，而得確信被告前述自白之犯罪事實確屬真實，從而依刑事
    訴訟法第一百五十六條第一項及同條第二項規定，自得依被
    告上述自白及該補強證據認定被告確有為上述同時施用海洛
    因及甲基安非他命一次之犯行，本件事證明確，被告犯行堪
    以認定。
二、論罪科刑之法律適用：
  (一)按海洛因、甲基安非他命分別為毒品危害防制條例第二條第
    二項第一款、第二款所列之第一級毒品及第二級毒品，是核
    被告甲○○所為，係犯毒品危害防制條例第十條第一項之施
    用第一級毒品罪及同條第二項之施用第二級毒品罪。其施用
    前後持有第一級毒品海洛因及第二級毒品甲基安非他命之低
    度行為，為其施用之高度行為所吸收，不另論罪。又被告是
    以一施用行為同時施用二種毒品，而觸犯數罪名，為想像競
    合犯，應從一重之施用第一級毒品罪處斷。
  (二)查被告有如事實一所載之犯罪科刑執行情形，有臺灣高等法
    院被告全國前案紀錄表及被告所犯上開案件之判決書、裁定
    書各乙份在卷可稽，其前受有期徒刑執行完畢，於五年以內
    故意再犯本件有期徒刑以上之罪，為累犯，應依刑法第四十
    七條第一項之規定，加重其刑。
  (三)爰審酌被告前已曾因施用毒品而違反毒品危害防制條例案件
    ，經法院裁定送觀察、勒戒、強制戒治及判刑確定，卻仍未
    能把握自新機會，徹底戒除施用毒品之惡習，仍再施用足以
    導致人體機能發生依賴性、成癮性及抗藥性等障礙之第一級
    毒品海洛因及第二級毒品甲基安非他命，惟念其施用毒品乃
    戕害自身身心健康，尚未危及他人，及犯罪後坦承犯行，態
    度尚稱良好，兼衡其犯罪動機、手段、施用毒品之次數等一
    切情狀，量處如主文所示之刑，以示警儆。
  (四)扣案如附表所示之物，均為被告所有，且係供其為本件施用
    毒品所用之物，業據被告於本院九十八年四月六日審理時供
    承在卷（本院當日審判筆錄參照），應依刑法第三十八條第
    一項第二款、第三項之規定，均由本院諭知沒收之。
據上論斷，應依刑事訴訟法第二百七十三條之一第一項、第二百
九十九條第一項前段，毒品危害防制條例第十條第一項、第二項
，刑法第十一條前段、第四十七條第一項、第五十五條、第三十
八條第一項第二款、第三項，判決如主文。
本案經檢察官廖先志到庭執行職務。
中    華    民    國    98    年    4     月    20    日
                  刑事第九庭法  官  張詩芸
以上正本證明與原本無異。
如不服本判決應於收受送達後10日內向本院提出上訴書狀，並應
敘述具體理由；其未敘述上訴理由者，應於上訴期間屆滿後20日
內向本院補提理由書（均須按他造當事人之人數附繕）「切勿逕
送上級法院」。
                            書記官  顏淑華
中    華    民    國    98    年    4     月    20    日
附錄本案論罪科刑法條全文
毒品危害防制條例第十條
施用第一級毒品者，處六月以上五年以下有期徒刑。
施用第二級毒品者，處三年以下有期徒刑。
附表
┌──┬─────┬──────┬──────────┐
│編號│物品名稱  │數量        │贓證物品清單編號    │
├──┼─────┼──────┼──────────┤
│ 一 │注射針筒  │貳支        │臺灣臺北地方法院檢察│
│    │          │            │署九十七年度藍保管字│
│    │          │            │第二○六四號編號１  │
└──┴─────┴──────┴──────────┘


司法院資訊處製作；財團法人民間司法改革基金會備份。
